【裁判字號】    88,上訴,4642
【裁判日期】    890131
【裁判案由】    毒品危害防制條例
【裁判全文】
臺灣高等法院刑事判決                        八十八年度上訴字第四六四二號
    上  訴  人
    即  被  告  甲○○
右上訴人，因違反毒品危害防制條例案件，不服臺灣桃園地方法院，八十八年度訴字
第七０八號，中華民國八十八年十月十八日第一審判決（起訴案號：臺灣桃園地方法
院檢察署八十七年度偵字第一八九０一、一七一四四號）提起上訴，本院判決如左：
    主      文
上訴駁回。
    事      實
一、甲○○曾於民國八十一年間因竊盜案件，經台灣桃園地方法院於八十一年五月二
    十八日判處有期徒刑一年，嗣經台灣高等法院於同年十二月二十三日駁回上訴確
    定，於八十四年二月三日縮刑執行完畢。
二、甲○○前因施用毒品案件，先後二次經臺灣桃園地方法院分別以八十七年度毒聲
    字第二九九號、八十七年度毒聲字第一三二七號裁定送觀察、勒戒後，均認無繼
    續施用毒品之傾向，分別經台灣桃園地方法院檢察署檢察官於八十七年六月三十
    日，以八十七年度偵字第八六七八號，於八十七年八月二十九日，以八十七年度
    偵字第一０八七六號為不起訴處分確定，猶不思悔改，竟分別基於施用第一級毒
    品及第二級毒品之概括犯意，均自八十七年十一月中旬起至同年十二月二十日止
    ，連續在停放在桃園縣桃園市○○路路旁之車號ＪＶ－三五一一號自小客車內，
    或將海洛因摻水以針筒注射方式，或將安非他命置於吸食器內點火燃燒吸食其氣
    體方式，分別施用第一級毒品海洛因及第二級毒品安非他命多次。嗣於如附表所
    示之時、地，為警查獲，並扣得如附表編號二所示之物。
三、案經桃園縣警察局中壢分局及平鎮分局分別報請台灣桃園地方法院檢察署檢察官
    偵查起訴。
    理      由
一、右揭事實，迭據被告甲○○於警訊、偵查中原審及本院審理時坦承不諱。經查：
    （一）被告於如附表所示之時、地，先後為警查獲時所採集尿液二瓶，經原審送
    法務部調查局檢驗結果，均呈嗎啡及甲基安非他命陽性反應，此有該局檢驗通知
    書二紙附卷可憑，且被告第二次為警查獲之白粉檢品八包及藥物十包，經送法務
    部調查局鑑驗結果，送驗白粉八包係為第一級毒品海洛因（淨重十七．一二公克
    ，包裝重一．九二公克），送驗藥物十包係第二級毒品安非他命（淨重一二四．
    七七公克，包裝重七．二三公克），此有法務部調查局檢驗通知書及鑑定通知書
    各一紙，附卷可稽，復有未使用針筒五支及空塑膠袋四十八個扣案足佐，足徵被
    告自白與事實相符，堪予採信。（二）又被告前因施用毒品案件，先後經原審分
    別以八十七年度毒聲字第二九九號、八十七年度毒聲字第一三二七號裁定送觀察
    、勒戒後，均認無繼續施用毒品之傾向，分別經台灣桃園地方法院檢察署檢察官
    於八十七年六月三十日，以八十七年度偵字第八六七八號，於八十七年八月二十
    九日，以八十七年度偵字第一０八七六號為不起訴處分確定，此有該二份不起訴
    處分書附卷可參（見八十八年度偵字第一八九０一號卷第四十六、四十七頁）。
    是本案事證明確，被告三犯施用毒品犯行洵堪認定。
二、核被告所為，係犯毒品危害防制條例第十條第一項之施用第一級毒品罪及同條例
    第十條第二項之施用第二級毒品罪。其持有第一級毒品海洛因及第二級毒品安非
    他命，既均意在供己施用，其持有之低度行為應為施用之高度行為吸收，均不另
    論罪。又公訴人起訴之事實雖未敘及被告自八十七年十一月二十一日起至同年十
二月二十止，連續施用第一級毒品及第二級毒品犯行，然該部分事實與公訴人起
    訴之事實既具有連續犯之裁判上一罪關係，應為起訴效力所及，本院自得一併審
    究。又被告多次施用第一級毒品及第二級毒品犯行，時間緊接，犯罪構成要件相
    同，顯係各基於概括犯意反覆為之，應依刑法第五十六條連續犯規定各論以一罪
    ，並均加重其刑。查被告曾犯有如事實欄一所載之前科紀錄及執行情形，有台灣
    桃園地方法院檢察署刑案資料查註紀錄表一紙在卷可憑，其於執行完畢後五年之
    內再犯有期徒刑以上本案之罪，為累犯，應依刑法第四十七條規定均加重其刑，
    並均遞加重之。被告所犯前開二罪間，犯意各別，行為互殊，應分論併罰。原審
    以上訴人罪證明確，適用毒品危害防制條例第十條第一項、第二項、第十八條第
    一項前段，刑法第十一條、第四十七條、第五十一條第五款、第三十八條第一項
    第二款，審酌被告前因施用毒品，業經二次觀察、勒戒後，無繼續施用毒品傾向
    ，經檢察官二次不起訴處分，猶不思悛悔，再三犯施用毒品犯行，戕害己身，顯
    無悔改之意及犯後態度等一切情狀，分別就甲○○連續施用第一級毒品，累犯，
    部分，處有期徒刑壹年貳月，另就其連續施用第二級毒品，累犯部分，處有期徒
    刑捌月，又以扣案如附表編號二所示，第一級毒品海洛因八包（淨重十七．一二
    公克，包裝重一．九二公克），第二級毒品安非他命十包（淨重一二四．七七公
    克，包裝重七．二三公克），均係查獲之毒品，應依毒品危害防制條例第十八條
    第一項前段規定均沒收銷燬之。又扣案之未使用針筒五支，空塑膠袋四十八個，
    均係被告所有供施用毒品所用或預備供施用毒品所用之物，業據其供明在卷，爰
    依刑法第三十八條第一項第二款規定宣告沒收。認事用法及量刑均無不當，上訴
    人即被告甲○○上訴論旨，徒求減刑，指摘原判決量刑過重不當，為無理由，應
    予駁回。
據上論斷，應依刑事訴訟法第三百六十八條，判決如主文。
本案經檢察官彭坤業到庭執行職務。
中    華    民    國    八十九    年        一      月       三十一    日
                            臺灣高等法院刑事第十一庭
                                審判長法  官  楊  照  男
                                      法  官  葉  麗  霞
                                      法  官  楊  炳  禎
右正本證明與原本無異。
施用一級毒品部分如不服本判決應於收受送達後十日內向本院提出上訴書狀，其未敘
述上訴之理由者並得於提起上訴後十日內向本院補提理由書（均須按他造當事人之人
數附繕本）。
施用二級毒品部分不得上訴。
                                      書記官  廖  素  花
中    華    民    國    八十九    年        二      月        二        日
附錄：本案論罪科刑法條全文
毒品危害防制條例第十條第一項、第二項
施用第一級毒品者，處六月以上五年以下有期徒刑。
施用第二級毒品者，處三年以下有期徒刑。


司法院資訊處製作；財團法人民間司法改革基金會備份。
